---
title: "2023MEM第一次作业"
author: "陈杰 2023281051009"
date: "`r Sys.Date()`"
output:
  html_document:
    df_print: paged
  pdf_document:
    latex_engine: xelatex
    keep_tex: yes
---

```{r setup, include = FALSE,echo = FALSE}
knitr::opts_chunk$set(echo = FALSE,error = FALSE, warning = FALSE, message = FALSE,
                      out.width = "100%", split = FALSE, fig.align = "center")
#load library
library(tidyverse)
#library(kableExtra)
library(lubridate)
library(scales)
library(plotly)
library(patchwork)
library(ggrepel)
library(showtext)
library(dplyr)
```

# 你的主要发现

1. 发现1

1. 发现2
  
1. 发现3
    

# 数据介绍

本报告**链家**数据获取方式如下：
    
报告人在2023年9月12日获取了[链家武汉二手房网站](https://wh.lianjia.com/ershoufang/)数据。
    
- 链家二手房网站默认显示100页，每页30套房产，因此本数据包括3000套房产信息；
    
- 数据包括了页面可见部分的文本信息，具体字段及说明见作业说明。

 **说明：**数据仅用于教学；由于不清楚链家数据的展示规则，因此数据可能并不是武汉二手房市场的随机抽样，结论很可能有很大的偏差，甚至可能是错误的。
    
```{r}
# 载入数据和预处理

lj<- read_csv("C:/Users/admin/Documents/1st_assignment/data/2023-09-12_cleaned.csv")
# EDA ---------------------------------------------------------------------

showtext_auto(enable = TRUE)

## 如下语句可以解决画图中的中文显示问题，当然你可以用showtext包来解决

theme_set(theme(text = element_text(family="Songti SC",size = 10))) #这里family设置成你系统中的中文字体名。

# 做一些数据预处理，比如把字符型变成factor。

```

# 数据概览

数据表（lj)共包括`r names(lj)`等`r ncol(lj)`个变量,共`r nrow(lj)`行。表的前10行示例如下：

```{r}
# library(kableExtra)
# lj %>% 
#   head(10) %>%
#   kable(caption = "武汉链家二手房") %>% 
#   kable_styling()
```

各变量的简短信息：
```{r}
glimpse(lj)
```

各变量的简短统计：
```{r}
summary(lj)
```

可以看到：

- 直观结论1
武汉二手房总价均值为155.9万元，中位数为137万元；总价金额主要集中在95万元至188万元区间内。

- 直观结论2
武汉二手房单价均值为15148元，中位数为14404元；单价主要集中在10799元至18211元区间内。

- 直观结论3
武汉二手房以2居室和3居室居多，占比超过50%；建筑面积集中在84.92㎡至117.68㎡区间内，
平均建筑面积为100.87㎡，中位数为95.55㎡。

# 探索性分析

## by_subway的数值描述与图形

发现：

- 发现1:武汉二手房中，地铁沿线与非地铁沿线的房子比例大致为1：1。
```{r ,warning=FALSE}



by_subway <- lj %>%
  filter(near_subway == "近地铁" | is.na(near_subway))

count_by_subway <- by_subway %>%
  group_by(near_subway) %>%
  summarize(count = n())

# #直方图
# count_by_subway %>%
#   ggplot(aes(x = near_subway , y = count)) +
#   geom_bar(stat = "identity" , fill = "blue")

#饼图
ggplot(count_by_subway , aes(x = "" , y = near_subway , fill = count)) +
  geom_bar(stat = "identity" , width = 1) +
  coord_polar(theta = "y") +
  labs(x = "" , y = "" , title = "") +
  theme(axis.ticks = element_blank()) +
  theme(legend.title = element_blank() , legend.position = "top")

```


## property_region的数值描述与图形

发现：

- 发现1：按二手房市场的区域划分，全武汉共有87个区域
```{r , warning=FALSE}

library(wordcloud2)

#按property_region进行分组
region_groups <- lj %>%
  select(property_region) %>%
  group_by(property_region)

#统计每个分组的计数
per_region <- summarize(region_groups,count = n())

#分组中property_region的数量即为区域数量
#length(per_region$property_region)

#饼图
# ggplot(per_region , aes(x = "" , y = property_region , fill = count)) +
#   geom_bar(stat = "identity" , width = 1) +
#   coord_polar(theta = "y") +
#   labs(x = "" , y = "" , title = "") +
#   theme(axis.ticks = element_blank()) +
#   theme(legend.title = element_blank() , legend.position = "top")

#词云图

wordcloud2(per_region  , color = "random-dark")


```



- 发现2:二手房市场，区域供应量前四为白沙洲、盘龙城、四新、光谷东，均超过100
```{r , warning=FALSE }
rm(lj_region_top10)

region_top10 <- per_region %>%
  filter(rank(desc(count)) < 11)
#region_top10 <-  arrange(region_top10 , desc(count))

#view(lj_region_top20)

region_top10 %>%
  ggplot() +
  theme(axis.text.x = element_text(angle = 60, hjust = 1, vjust = .5)) +
  geom_bar(aes(x = reorder(property_region , -count) , y = count) ,stat = "identity" , fill = "blue")

```



## 探索问题1：地铁是否影响二手房单价和关注度

发现：

- 发现1:地铁沿线房价明显高于非地铁沿线
```{r ,warning=FALSE}

by_subway%>%
  ggplot(aes(near_subway,price_sqm,color = near_subway)) +
  geom_boxplot()

```

- 发现2:地铁沿线二手房关注度更高
```{r ,warning=FALSE}
follow_subway <- by_subway %>%
  group_by(near_subway) %>%
  summarize(mean_follow = mean(followers))

follow_subway %>%
   ggplot(aes(x = near_subway , y = mean_follow, color = near_subway)) +
   geom_bar(stat = "identity"  )


```


## 探索单价、面积、关注度直接的关系

发现：

- 发现1:二手房单价整体随面积增大而升高
```{r ,warning=FALSE}

# library(car)
# 
# outlierTest(lj)

lj%>%
  ggplot(aes(building_area,price_sqm)) +
  geom_point() +
  geom_smooth() +
  coord_cartesian(xlim = c(0,300))

```



- 发现2:二手房关注度整体随面积增大而升高
```{r ,warning=FALSE}

lj <- lj%>%
  filter(building_area < 300)

lj%>%
  ggplot(aes(building_area,followers)) +
  geom_point() +
  geom_smooth() +
  coord_cartesian(xlim = c(0,200) , ylim = c(0,100))

```


- 发现3:二手房关注度整体随单价升高而升高
```{r ,warning=FALSE}


lj%>%
  ggplot(aes(price_sqm,followers)) +
  geom_point() +
  geom_smooth() +
  coord_cartesian(ylim = c(0,100))

```

# 发现总结

1.地铁房具有明显市场价值，地铁房单价明显高于非地铁房。
2.二手房市场供应按区域划分有明显的聚集点，且各聚集点在武汉三镇分布较分散。
3.在正常数值范围内，二手房单价、面积、关注度三者呈正相关。



